【裁判字號】    97,交聲,984
【裁判日期】    970905
【裁判案由】    違反道路交通管理處罰條例聲明異議
【裁判全文】
臺灣士林地方法院交通事件裁定         97年度交聲字第984號
異  議  人  甲○○
即受處分人
                      2樓
上列異議人即受處分人因違反道路交通管理處罰條例案件，對於
臺北市交通事件裁決所中華民國97年8 月22日所為之處分（原處
分案號：北市裁罰字第裁22-1AD196602號），聲明異議，本院裁
定如下：
    主      文
異議駁回。
    理      由
一、按黃實線設於路側者，用以禁止停車；又設有禁止停車標誌
    、標線之處所不得停車；又在設有禁止停車標誌、標線之處
    所停車，處新臺幣（下同）600 元以上1200元以下罰鍰，道
    路交通標誌標線號誌設置規則第149 條第1 項第4 款、道路
    交通安全規則第112 條第1 項4 款、道路交通管理處罰條例
    第56條第1 項第4 款分別定有明文。
二、本件異議人即受處分人甲○○所有車牌號碼8381-QH 號自小
    客車於民國97年5 月12日下午2 時23分許，停放在臺北市○
    ○路○ 段208 巷29號周邊設有禁止停車標線之處所，為臺北
    市停車管理處（下稱舉發機關）交通助理員陳志成發現，以
    拍照方式存證，並以受處分人有違反道路交通管理處罰條例
    第56條第1 項第4 款規定之行為，逕行掣發臺北市政府交通
    局北市交停字第1AD196602 號舉發違反道路交通管理事件通
    知單予以舉發，嗣受處分人於應到案日期前到案，經原處分
    機關函請舉發機關調查結果，仍認受處分人有上開違規行為
    ，原處分機關乃依前揭道路交通管理處罰條例第56條第1項
    第4 款及違反道路交通管理事件統一裁罰基準表等規定，於
    97年8 月22日以北市裁罰字第裁22-1AD196602號裁決書裁處
    900 元罰鍰。
三、受處分人聲明異議意旨略以：舉發現場設置黃線是家長接送
    區，僅有上午7 時30分至9 時30分、下午4 時30分至6 時30
    分為禁止停車時段，其停放車輛之時間為下午2 時許，是屬
    於可暫停之時段，並提出現場設置禁止停車時段標誌照片為
    憑云云。
四、經查：
  (一)受處分人確有於97年5 月12日下午2 時23分許將車牌號碼83
    81-QH 號自小客車停放在臺北市○○路○ 段208 巷29號前之
    事實，為其所不否認，並有舉發照片1 張為憑，堪以認定。
  (二)受處分人雖提出違規地點現場設置禁止停車時段標誌之照片
    3 張，辯稱：該時段係屬可停車時段云云，惟依該照片所顯
    示，禁止停車標誌除說明黃線禁止停車之時段為上午7 時30
    分至9 時30分、下午4 時30分至6 時30分、紅線則是零時至
    24 時 即全日均禁止停車外，並於下方以明顯之白色箭頭標
    示黃線禁止停車時段之路段範圍，有受處分人自行提出之照
    片3 張可憑，且除受處分人所提出照片所顯示之地點（即臺
    北市○○路○ 段208 巷35號前）設有禁止停車標誌外，同路
    段33號前亦有設置禁止停車之標誌，並亦以白色箭頭標示黃
    線禁止停車之路段範圍，參以前開規定，亦即僅有在臺北市
    ○○路○ 段208 巷35號至同路段33號間之路段範圍始有停車
    標誌上所限制之黃線設置處為上午7 時30分至9 時30分、下
    午4 時30分至6 時30分禁止停車，而其餘時間則可開放停車
    ，至受處分人前開車輛所停放地點為臺北市○○路○ 段 208
    巷29號前，已在上開開放停車路段之外，自屬不可停車之處
    ，亦有臺北市停車管理處97年6 月26日北市停四字第097335
    04700 號函及本院97年9 月5 日公務電話記錄暨所附現場標
    示圖可參，受處分人辯稱該處為可停車之路段，且其停放之
    時間為可停車之時段云云，即非可採。是受處分人既已明瞭
    該處為設有禁止停車之黃線標線，亦有設置禁止停車標誌，
    自亦應確認開放停車之路段範圍。本件事證明確，受處分人
    之前揭違規行為，堪以認定。
五、綜上所述，受處分人所有上開車號車輛確有於前揭時地停放
    於設有禁止停車標線之處所之違規行為，從而，原處分機關
    依前揭道路交通管理處罰條例第56第1 項第4 款規定，於97
    年8 月22日以北市裁罰字第裁22-1AD196602號裁決書裁處受
    處分人900 元罰鍰，核無違誤，本件受處分人之異議為無理
    由，自應將其異議駁回。
據上論斷，應依道路交通案件處理辦法第19條，裁定如主文。
中    華    民    國    97    年    9     月    5     日
                  交通法庭    法  官  黎惠萍
以上正本證明與原本無異。
如不服本裁定，應於送達後5日內，向本院提出抗告狀。
                              書記官  夏珍珍
中    華    民    國    97    年    9     月    9     日


司法院資訊處製作；財團法人民間司法改革基金會備份。
